臺灣板橋地方法院刑事判決　　　　　　99年度簡上字第558 號
上 訴 人　台灣板橋地方法院檢察署檢察官
上 訴 人
即 被 告　魏文信
上列上訴人因被告妨害自由案件，不服本院99年度簡字第1589號
中華民國99年4 月19日第一審判決（聲請簡易判決處刑案號：98
年度偵字第32005 號），提起上訴，本院管轄之第二審合議庭判
決如下：
    主      文
上訴均駁回。
魏文信緩刑貳年，在緩刑期內付保護管束。
    事實及理由
一、本案經本院審理結果，認第一審以被告魏文信所為，係犯刑
    法第304 條第1 項之強制罪，處拘役二十日，如易科罰金，
    以新台幣一千元折算一日，其認事用法均無違誤，量刑亦屬
    妥適，應予維持。
二、本案犯罪事實及證據，均引用如附件第一審刑事簡易判決書
    所載。
三、駁回上訴之理由：
（一）被告上訴意旨略以：本案是告訴人魏志浩故意來找麻煩，
      被告只是去法院報到，告訴人拿錄影筆錄影，被告沒有搶
      錄影筆，是告訴人自己拿出來放在伊手上，伊就交給在場
      的法警云云。經查：本案被告係因不滿告訴人對被告錄影
      ，而出手強取告訴人放置在上衣口袋之錄影筆等情，業據
      告訴人於偵查時證述明確，並有錄影筆照片在卷可稽，審
      酌告訴人因其家人與被告有財產糾紛，多次對簿公堂，因
      而以隨身錄影筆錄影以為蒐證工具，衡情應無自行取出交
      予被告之理；而案發時被告有用右手向告訴人左胸抓的動
      作，亦經本院當庭勘驗案發時之監視錄影光碟屬實；再參
      酌卷附錄影筆照片，被告交予法警之錄影筆僅係前半截，
      後半截仍在告訴人上衣口袋內，堪信本案被告確有強取告
      訴人錄影筆，妨害告訴人行使權利之犯行甚明。是被告上
      訴意旨仍執前詞，空言否認犯行，為無理由，應予駁回。
（二）次按關於刑之量定，係實體法上賦予法院得為自由裁量之
      事項，倘其未逾越法律所規定之範圍，或有濫用權限之情
      事，即不得任意指為違法。查原審量定刑期，業已審酌被
      告之智識程度、素行、犯罪手段、及未循理性態度解決其
      與告訴人間之怨隙，及被告犯罪後之態度等一切情狀，並
      無違法濫權情事，是檢察官依告訴人請求上訴主張量刑過
      輕云云，亦無理由，應予駁回。
四、末查被告前未曾因故意犯罪，受有期徒刑以上刑之宣告，有
    台灣高等法院被告前案紀錄表附卷可稽，因一時失慮，偶罹
    刑典，且告訴人於本院審理時亦陳明被告經本案起訴後，已
    經沒有再來騷擾伊家人，伊願意原諒被告，不再追究等語，
    堪信被告經此偵審程序及刑之宣告後，應知警惕，信無再犯
    之虞。本院因認其所宣告之刑以暫不執行為當，爰依刑法第
    74 條 第1 項第1 款規定，併予宣告緩刑二年，並依家庭暴
    力防治法第38條第1 項規定，諭知在緩刑期內應付保護管束
    ，以啟自新。
據上論斷，應依刑事訴訟法第455 條之1 第1 項、第3 項、第
368 條、第373 條，刑法第74條第1 項第1 款，家庭暴力防治法
第38條第1 項，判決如主文。
本案經檢察官王家春到庭執行職務。
中    華    民    國    100    年    2    月    25    日
            刑事第七庭  審判長法  官  彭全曄
                              法  官  張兆光
                              法  官  林鈺琅
以上正本證明與原本無異。
不得上訴。
                              書記官  鍾惠萍
中    華    民    國    100    年    2    月    25    日
附錄本案論罪科刑法條全文：
刑法第304 條：（強制罪）
  以強暴、脅迫使人行無義務之事或妨害人行使權利者，處三年
  以下有期徒刑、拘役或三百元以下罰金。
  前項之未遂犯罰之。
附件：